【裁判字號】    97,易,463
【裁判日期】    971222
【裁判案由】    竊盜
【裁判全文】
臺灣花蓮地方法院刑事判決               97年度易字第463號
公  訴  人  臺灣花蓮地方法院檢察署檢察官
被      告  丙○○
                      號
            甲○○
                      號
上列被告因竊盜案件，經檢察官提起公訴 （97年度偵字第4760號
），本院判決如下：
    主  文
丙○○共同竊盜，累犯，處有期徒刑玖月。
甲○○共同竊盜，處有期徒刑陸月，如易科罰金，以新台幣壹仟
元折算壹日。
    事  實
一、丙○○前因傷害案件，經台灣高等法院花蓮分院95年度上訴
    字第328號判決判處有期徒刑1年5月確定，經同院 96年度聲
    減字第64號裁定就上開案件與公共危險等案件所處之刑，均
    減刑後定應執行有期徒刑2年2月15日，甫於民國 96年7月16
    日縮短刑期執行完畢，仍不知悔改。基於為自己不法所有之
    意圖，於97年1月10日下午4時許，要求甲○○騎乘機車搭載
    丙○○至花蓮縣吉安鄉○○○街25號東鼎營造公司倉庫觀察
    地形，並前往傑順資源回收場拿名片，甲○○雖預見丙○○
    係在行竊他人物品，竟仍基於與丙○○共犯竊盜之不確定故
    意，再次騎乘機車搭載丙○○前往上址倉庫，由丙○○持自
    備鑰匙（未扣案）開門，並以電話聯絡不知情之傑順資源回
    收場負責人林雅華，表示有廢鐵要變賣，林雅華即派不知情
    之員工張樹木駕駛貨車進入該處，搬運由乙○○管理之鐵網
    、角鐵等達 1,270公斤之金屬物品離去，甲○○復依丙○○
    之指示單獨前往傑順資源回收場，以自己名義簽立廢棄物資
    源回收切結書，將新台幣（下同）13,335元之價金領回交給
    丙○○，甲○○從中分得7、8百元贓款，嗣為警循線查獲。
二、案經乙○○告訴及花蓮縣警察局吉安分局報告台灣花蓮地方
    法院檢察署檢察官偵查起訴。
    理  由
一、證據能力：按被告以外之人於審判外之言詞或書面陳述，除
    法律有規定者外，不得作為證據，又被告以外之人於審判外
    之陳述，雖不符前四條之規定，而經當事人於審判程序同意
    作為證據，法院審酌該言詞陳述或書面陳述作成時之情況，
    認為適當者，亦得為證據。當事人、代理人或辯護人於法院
    調查證據時，知有第159條第1項不得為證據之情形，而未於
    言詞辯論終結前聲明異議者，視為有前項之同意，刑事訴訟
    法第159條第1項、第159條之5分別定有明文。查證人乙○○
    、林雅華於警詢之證詞，雖為被告以外之人於審判外之言詞
    陳述，然經當事人同意有證據能力，核其作成之過程亦無不
    適當之情事，是均有證據能力，合先敘明。
二、上揭事實，業據被告丙○○、甲○○於本院審理時坦承不諱
    ，核與證人乙○○、林雅華於警詢證述之情節相符，足認被
    告之任意性自白應與事實相符。證人即被告丙○○雖於本院
    證稱：「甲○○有跟我一起去偷東西，但是他不知情，我曾
    經在東鼎營造那邊工作過，怕會被認識的人看到，所以叫甲○○過去開門跟領錢」等語，並於偵查中供述「甲○○不知
    道這些東西是我偷拿去賣的... 因為我有鑰匙，所以他誤會
    我有權利去搬」云云，然被告甲○○於警詢中業已自承：「
    丙○○沒有跟我說這些鐵的來源，事先也沒有告訴我要行竊
    ，我感覺是偷人家東西，但我沒有問」等語，並於本院審理
    時供述：「我和丙○○認識沒有很久，約1、2個月，我知道
    他在花蓮中山路3段工程行作粗工 」等語，是雖被告丙○○
    事前並未明確告知被告甲○○行竊之計畫，然被告甲○○既
    知被告丙○○係受雇擔任粗工，工作地點亦非在上址倉庫，
    對於丙○○並無處分倉庫內物品之權利應有所認識，且於搭
    載丙○○前往勘查倉庫地形、至傑順資源回收場拿名片時，
    即已懷疑被告丙○○係在行竊他人物品，竟仍未詢問丙○○
    是否有出售該倉庫內物品之權限，即與丙○○共同分擔犯行
    ，其應有與丙○○共犯竊盜之不確定故意自明，其亦於本院
    審理時認罪，是證人即被告丙○○就被告甲○○主觀上之認
    知所為證詞，僅係其個人之推測，不得作為證據，無從對被
    告甲○○為有利之認定，附此敘明。此外，並有被告甲○○
    所簽立之傑順工程行廢棄物資源回收切結書乙份及警製現場
    照片影本2張附卷可稽。綜上，事證明確，被告2人竊盜犯行
    洵堪認定。
三、核被告2人所為，均係犯刑法第320條第 1項竊盜罪。其均有
    犯意聯絡及行為分擔，為係共同正犯，又其等利用不知情之
    資源回收場人員張樹木犯案，係間接正犯。被告丙○○有如
    前所述經執行有期徒刑完畢之事實，有台灣高等法院被告前
    案紀錄表乙份附卷可稽，其於 5年內故意再犯本案有期徒刑
    以上之罪，為累犯，應依刑法第47條第 1項之規定加重其刑
    。
四、爰審酌被告丙○○有傷害、公共危險、搶奪等前科，仍不知
    悔改，利用友人甲○○及不知情之資源回收場人員犯竊盜罪
    ，竊取重達1,270公斤之物品，得款 1萬3千餘元，被告甲○○並無前科，素行良好，交友不慎，然於懷疑丙○○行竊時
    ，並未立即向丙○○查證有無處分權限或拒絕參與犯行，仍
    為共犯，惟其並非主謀，涉案情節較輕，且僅分得7、8百元
    ，上開犯行對被害人所生損害甚鉅，及犯罪後均坦承犯行，
    態度尚佳等一切情狀，認檢察官具體求刑被告丙○○有期徒
    刑1年2月，被告甲○○有期徒刑 1年尚屬過重，分別量處如
    主文所示之刑，併就被告甲○○部分，諭知易科罰金之折算
    標準。被告丙○○用以行竊之自備鑰匙並未扣案，依卷內證
    據亦無法認定尚存在，為免執行困難，爰不予宣告沒收。
據上論斷，依刑事訴訟法第299條第1項前段，刑法第28條、第32
0條第1項、第47條第1項、第41條第 1項前段，刑法施行法第1條
之1，判決如主文。
本案經檢察官吳文正到庭執行職務。
中    華    民    國    97    年    12    月    22    日
                  刑事第一庭  法  官  蕭一弘
以上正本證明與原本無異。
如不服本判決應於收受送達後10日內向本院提出上訴書狀，並應
敘述具體理由。其未敘述上訴理由者，應於上訴期間屆滿後20日
內向本院補提理由書 (均須按他造當事人之人數附繕本)「切勿
逕送上級法院」。告訴人或被害人如對於本判決不服者，應具備
理由請求檢察官上訴，其上訴期間之計算係以檢察官收受判決正
本之日期為準。
中    華    民    國    97    年    12    月    22    日
                              書記官
附錄本判決論罪之法律條文：
中華民國刑法第320條（普通竊盜罪、竊佔罪）
意圖為自己或第三人不法之所有，而竊取他人之動產者，為竊盜
罪，處5年以下有期徒刑、拘役或 5 百元以下罰金。
意圖為自己或第三人不法之利益，而竊佔他人之不動產者，依前
項之規定處斷。
前二項之未遂犯罰之。


司法院資訊處製作；財團法人民間司法改革基金會備份。
